# 重要性水平与审计抽样的误区

提问人：ying0518 时间：2013-08-28 15:16:46
请教陈版 根据 1221 号指南，注册会计师需要在整个审计过程中考虑重要性和审计风险，尤其是在下列重要审计环节： （ 1 ）识别和评估重大错报风险； （ 2 ）确定进一步审计程序的性质、时间安排和范围； （ 3 ）评价未更正错报对财务报表和形成审计意见的影响。 其中第二项如何理解？

回答人：chenyiwei
一个最常见的例子是：在确定审计抽样的样本量时，考虑实际执行重要性水平（TE）的影响，在计算样本量的公式中，TE是必备的重要参数。当然实际例子可能不止这些，但这应是最常见的。

提问人：ying0518 时间：2013-08-28 20:09:01
谢谢陈版，在确定审计抽样的样本量时，应该如何考虑实际执行的重要性水平？方便的话，能不能有一个类似于案例的东西以加深理解。

回答人：chenyiwei
应该是可以有一些比较成熟的方法的，我们也还在整理中。